【裁判字號】    99,上訴,2505
【裁判日期】    991118
【裁判案由】    妨害性自主
【裁判全文】
臺灣高等法院刑事判決                99年度上訴字第2505號
上  訴  人
即  被  告  甲○○
指定辯護人  本院公設辯護人  郭書益
上列上訴人即被告因犯妨害性自主罪案件，不服臺灣桃園地方法
院99年度訴字第178號，中華民國99年6月8日第一審判決（起訴
案號：臺灣桃園地方法院檢察署98年度偵字第12103號），提起
上訴，本院判決如下：
    主  文
上訴駁回。
甲○○緩刑伍年，緩刑期間付保護管束，並應於本案判決確定後
壹年內向指定之政府機關、政府機構、行政法人、社區或其他符
合公益目的之機構或團體，提供壹佰小時之義務勞務。
    事  實                                                                
一、甲○○為桃園縣桃園市某處之某有限公司（真實營業名稱及
    設址地點詳卷，下稱甲公司）負責人，而偵查代號0000-000
    0號成年女子（真實姓名及年籍詳卷，下稱A女）為甲公司會
    計員工，於民國98年4月24 日下午4時57分前之下午4時許，
    在該公司2樓休息室內，甲○○見A女因頭痛在自行按摩頭部
    ，竟萌生強制性交之犯意，趨前靠近A 女佯稱欲幫忙按摩，
    雖經A女表示拒絕，甲○○仍執意為A 女按摩且對A女安撫稱
    「我不會對你怎麼樣。」等語，隨即走向A女身後開始按摩A
    女頭部，並要求A女平躺在該室沙發上以利按摩施力，A女遂
    依指示閉眼仰躺，甲○○便於A 女閉目休息之際，脫去自身
    全部衣褲，A 女聞聲睜開眼睛，見甲○○全身赤裸，心生驚
    嚇起身正欲離去，甲○○旋即違反A女意願，強行捉住A女雙
    手，並將A女壓制按回沙發上，經A女極力反抗掙脫，甲○○
    又將A女推倒在另側沙發上，且以右手伸入A女背後衣內而解
    開A女內衣後側扣環，A女乃以雙手護住胸部抵抗，甲○○則
    探頭靠向A女左後背部親吻，並將手伸入A女裙內撫摸大腿，
    欲藉該等強暴方法以達對A女強制性交行為，幸經A女奮力掙
    脫逃出該休息室，甲○○始未性交得逞。
二、案經被害人A 女訴由桃園縣政府警察局桃園分局報請臺灣桃
    園地方法院檢察署檢察官偵查起訴。
    理  由
壹、程序部分
    按被告以外之人於審判外之言詞或書面陳述，除法律有規定
    者外，不得作為證據，刑事訴訟法第159條第1項固有明文。
    惟被告以外之人於審判外之陳述，經當事人於審判程序同意
    作為證據，法院審酌該言詞陳述或書面陳述作成時之情況，
    認為適當者，亦得為證據；當事人、代理人或辯護人於法院
    調查證據時，知有上開刑事訴訟法第159條第1項不得為證據
    之情形，而未於言詞辯論終結前聲明異議者，視為有前項之
    同意，刑事訴訟法第159條之5亦有明文。經查，本案認定事
    實所引用之本件卷內所有卷證資料（包含人證與文書證據等
    證據），被告於審理時對本院提示之卷證均未爭執其證據能
    力，本院審酌上開證據作成時之情況，認為適當，從而，依
    刑事訴訟法第159條之5之規定，均有證據能力，合先敘明。
貳、實體部分 
一、上揭犯罪事實，業據被告甲○○於原審準備程序、審理時、
    本院審理時坦承不諱（見原審訴字卷第31 頁背面-第32頁、
    第45頁背面、本院卷第44頁），復經證人A 女於警詢、檢察
    官偵訊中指訴綦詳（見偵查卷第7-11頁、第28-29 頁），又
    被告於性侵行為後尚曾以電話向A 女致歉，此有行動電話通
    聯記錄、通話譯文內容附卷可憑（見偵查卷第21-23 頁、第
    25頁及背面）。足認被告前述具任意性之自白與事實相符，
    其強制性交A女未遂之事證明確，犯行洵堪認定。
二、核被告所為，係犯刑法第221 條第2項、第1項對於女子以強
    暴之方法而為性交未遂罪。被告欲強制性交未能得逞前，尚
    有親吻A女左後背部、撫摸A女大腿等猥褻之低度行為，為強
    制性交未遂之高度行為所吸收，不另論罪。被告既已著手於
    強制性交行為之實行，未生性交既遂之結果，為未遂犯，依
    刑法第25條第2項規定，按既遂犯之刑減輕其刑。
三、原審本於同上見解，適用刑法第221 條第2項、第1項、第25
    條第2 項，並審酌被告為滿足慾念，利用與女子獨處之機會
    ，以強暴之方法意欲行強制性交而未遂，漠視他人尊嚴，參
    以犯後業知坦承犯行等一切情狀，量處有期徒刑2 年，其認
    事用法尚無不合，量刑亦稱妥適。被告以原審量刑過重提起
    上訴，指摘原審判決不當，惟量刑輕重係屬事實審法院得依
    職權自由裁量之事項，苟已斟酌刑法第57條各款所列情狀而
    未逾越法定刑度，不得遽指為違法（最高法院72年度臺上字
    第6696號判例參照）。本件原審判決既已經詳細審酌量刑之
    一切情狀，予以綜合考量，並在法定刑內科處其刑，並說明
    論罪科刑之各項法律依據，上訴意旨指摘原判決不當，為無
    理由，應予駁回。
四、末按緩刑制度旨在以暫緩宣告刑之執行，促使犯罪行為人自
    新，藉以救濟自由刑之弊。則緩刑期內，其是否已自我約制
    而洗心革面，自須予以觀察，尤其對於因生理或心理最需要
    加以輔導之妨害性自主之犯罪行為人，應於緩刑期間加以管
    束。故修正刑法第九十三條第一項第一款增訂犯同法第九十
    一條之一所列之罪而宣告緩刑時，應於緩刑期間付保護管束
    之宣告，乃採義務宣告主義，使此類犯罪情節輕微之犯罪行
    為人在緩刑期間，接受觀護人安排之生理及心理相關輔導課
    程，課以習得正確之兩性關係及自我管束能力，以促其再社
    會化。保護管束雖為刑法保安處分之一種，然其執行類皆由
    觀護人督促受保護管束人之品性、生活習慣，以避免其再犯
    。依性侵害犯罪防治法第二十條第二項、第三項所定觀護人
    對於緩刑期間付保護管束之加害人，所得採取之處遇方式，
    諸如約談、訪視、查訪、採尿、命居住於指定處所或施以宵
    禁並得輔以科技設備監控、實施測謊、禁止接近特定場所或
    對象等，固亦有若干程度對受保護管束人自由之干預或限制
    ，然此等處遇乃為落實建立此類性罪犯自我內控之必要手段
    ，以消滅其再犯之危險性。（最高法院96年度台上字第6416
    號判決參照）。查被告前未曾因故意犯罪而受有期徒刑以上
    刑之宣告，有本院被告前案紀錄表1 份附卷足考，且被告一
    再表示希望能依告訴人附帶民事訴訟之請求，即就臺灣桃園
    地方法院99年度訴字第1206 號民事判決（見本院卷第33頁）
    內容新台幣（以下同）60萬元交付賠償金，賠償被害人所受
    損害，與告訴人和解，（見本院卷第21頁、30頁、46頁），
    惟告訴人並不接受，於本院審理庭中復攜現金33萬元前來，
    表示先交付33萬元現金，其餘27萬元每月1 萬元分期支付，
    惟告訴人卻未再到庭，有本院99 年11月4日審判程序筆錄在
    卷可按，本院審酌被告業已勉力為之，其現已知所悔悟，另
    以義務勞務之方式彌補所生損害，以作為警惕，本院參酌上
    情，足見其乃因一時失慮，致罹刑章，經此偵審程序及刑之
    宣告，當知所警惕，信無再犯之虞，因認所宣告之刑，以暫
    不執行為適當，爰併予宣告緩刑5 年，及酌量被告之犯行，
    依刑法第74條第2項第5款之規定，命被告於判決確定之日起
    1年內，於主文所示之機關、團體應為100小時之義務勞務。
    並依刑法第93條第1項第2款之規定，應於緩刑期間付保護管
    束，期能使被告於義務勞務過程及保護管束期間，確切明瞭
    其所為造成之損害，並培養正確法治觀念，以示矜全。
據上論斷，應依刑事訴訟法第368條，刑法第74條第1項第1款、
第2項第5款、第93條第1項第2款，判決如主文。
本案經檢察官黃全祿到庭執行職務。
中    華    民    國    99    年    11    月    18    日
                  刑事第十九庭  審判長法  官  鄧振球
                                      法  官  彭幸鳴
                                      法  官  潘翠雪
以上正本證明與原本無異。
如不服本判決，應於收受送達後10日內向本院提出上訴書狀，其
未敘述上訴之理由者並得於提起上訴後10日內向本院補提理由書
（均須按他造當事人之人數附繕本）「切勿逕送上級法院」。
                                      書記官  朱家賢
中    華    民    國    99    年    11    月    18    日

司法院資訊處製作；財團法人民間司法改革基金會備份。
